臺灣彰化地方法院刑事裁定
111年度聲字第422號
聲   請   人  臺灣彰化地方檢察署檢察官   
被      告  伍營有限公司（統一編號：00000000號）

兼代表  人  李成國


  上2人之
  選任辯護人  嚴庚辰律師                
被      告  良憲工程企業有限公司（統一編號：00000000號



兼上1代表人 董莉英



  上2人之
  選任辯護人  韓國銓律師
被      告  郭柏祥




  上1人之
  選任辯護人  李錫秋律師
              張藝騰律師
              嚴庚辰律師
被      告  展圖園藝有限公司（統一編號：00000000號）

兼上1代表人 施建和


  上2人之
  選任辯護人  黃勃叡律師
被      告  興鑫環保有限公司（統一編號：00000000號）

兼上1代表人 蔡盛宏



上2人共同
選任辯護人  陳玫琪律師
            鄭智文律師
上列聲請人因被告違反廢棄物清理法案件（110年度原訴字第17
號），聲請變價扣押物，本院裁定如下：
    主  文
如附表所示之扣押物，由本院囑託民事執行處代為執行變價，價
金由本院續行扣押。
    理  由
一、聲請意旨略以：被告伍營有限公司等人因違反廢棄物清理法
    案件，經聲請人於民國110年8月3日指揮司法警察執行搜索
    ，查扣如附表所示之犯罪工具及可供保全追繳、追徵或抵償
    之扣押物，該扣押物分別為郭柏祥、施建和、蔡盛宏（原名
    ：蔡錦泓，下稱蔡盛宏即蔡錦泓）所有，業經被告郭柏祥、
    施建和、蔡盛宏即蔡錦泓供明在卷，並於偵查中同意先行變
    賣，且經聲請人於偵查中以書面為拍賣處分並確定。嗣經本
    院於110年12月14日以110年度聲字第1440號裁定准予聲請人
    續行變價拍賣，聲請人即依該裁定續行辦理如附表所示扣押
    物之鑑價及囑託法務部行政執行署嘉義分署執行變價程序，
    惟如附表編號10-13所示之扣押物經臺灣高等法院臺分院以1
    11年度抗字第151號刑事裁定駁回聲請人此部分續行變價，
    聲請人認如附表編號1-9之扣押物依同一法理，無續行變價
    拍賣之理，為符合法律規定及上開刑事裁定意旨，爰依刑事
    訴訟法第141條第2項規定，聲請本院囑託民事執行處代為執
    行變賣如附表所示之扣押物等語。
二、按供犯罪所用、犯罪預備之物或犯罪所生之物，屬於犯罪行
    為人者，得沒收之，刑法第38條第2項本文定有明文。又得
    沒收或追徵之扣押物，有喪失毀損、減低價值之虞或不便保
    管、保管需費過鉅者，得變價之，保管其價金。前項變價，
    偵查中由檢察官為之，審理中法院得囑託地方法院民事執行
    處代為執行，刑事訴訟法第141條復有規定。
三、經查：
　㈠被告伍營有限公司等人因違反廢棄物清理法案件，經臺灣彰
    化地方檢察署（下稱彰化地檢署）檢察官向本院提起公訴，
    現由本院以110年度原訴字第17號案件審理中。而該案於彰
    化地檢署檢察官指揮司法警察執行搜索，查扣被告等如附表
    所示之物，有卷附之搜索扣押筆錄、扣押物品目錄表在卷可
    參，且該扣押物分別為郭柏祥、施建和、蔡盛宏即蔡錦泓所
    有，業經被告郭柏祥、施建和、蔡盛宏即蔡錦泓供明在卷，
    並於偵查中同意先行變賣，復與良憲工程企業有限公司之代
    表人董莉英、伍營有限公司之代表人李成國之供述相符，有
    附卷之經濟部商業司商工登記公示資料查詢、公路監理電子
    閘門足參。是如附表所示之物確為被告等供犯罪所用之物，
    殆無疑義。
　㈡如附表所示之物，業經檢察官於偵查中以書面為拍賣處分，
    及已進行暫停所有人對該標的物為任何移轉、轉讓及處分，
    並查詢相關積欠稅款、罰單或設定擔保等程序，有各該相關
    監理所、稅務、交通單位函文足參。又就該附表之物已為鑑
    價及進行部分變價程序，有卷附之鴻慶資產鑑定有限公司鑑
    定報告書、彰化地檢署111年1月11日彰檢秀勤110變價4字第
    1119001271號函可參。本院審酌本案經起訴之被告人數，含
    本件被告伍營有限公司等9位在內，共有50名被告，卷證資
    料龐雜，審判程序顯非短時間內得以終結確定，而如附表所
    示之扣押物現因扣押而放置在經濟部水利署第四河川局雲林
    縣林內機具保管場，為免該車輛及機具長期停放而未為發動
    ，車輛之引擎、油路即可能因缺乏保養及運轉而致損壞車輛
    性能及相關零件，且依一般會計準則及公開市場行情，其價
    值亦將逐年折舊、貶損，堪認本件扣押物如未及時變價，恐
    有喪失、毀損或減低價值之虞，法院對於如附表所示之扣押
    物自應採取相對積極的處置，是為避免扣押物因繼續扣押導
    致價值貶損，本件認有囑託本院民事執行處就附表所示車輛
    代為執行變價，並保管其價金之必要。
四、綜上所述，聲請人所為之聲請為有理由，爰依前揭規定，囑
    託本院執行處變賣如附表所示扣押物 並就拍賣所得由本院
    繼續扣押。
五、至於附表編號1-9所示之扣押物，本院原以110年度聲字第14
    40號刑事裁定准予聲請人就該扣押物續行變賣。惟聲請人既
    已停止原變賣執行程序，並聲請與附表編號10-13之扣押物
    一併囑託本院為變賣程序，本院認為免執行程序之分歧，當
    合併為本件變賣之相關程序，附此敘明。　
六、爰依刑事訴訟法第141條、第220條之規定，裁定如主文。
中　　華　　民　　國　　111 　年　　4 　　月　　28　　日
                  刑事第五庭    審判長法  官  周淡怡 
                                      法  官  吳芙如
                                      法  官  李淑惠
以上正本證明與原本無異。
如不服本裁定，應於裁定送達後5日內，向本院提出抗告狀。
中　　華　　民　　國　　111 　年　　4 　　月　　28　　日
                                      書記官  黃國源
附 表：
編號 扣押車輛/機具 所有人 實際所有人  所在地 1 TCM牌推土機 伍營有限公司 郭柏祥 經濟部水利署第四河川局機具保管場（雲林縣○○鄉○○路000號） 2 TCM牌FD25型推土機 伍營有限公司 郭柏祥 同上 3 KOMATSU牌堆高機 伍營有限公司 郭柏祥 同上 4 TOYOTA牌堆高機 伍營有限公司 郭柏祥 同上 5 PC-200型挖土機 伍營有限公司 郭柏祥 同上 6 車牌號碼000-0000號自用大貨車 良憲工程企業有限公司 郭柏祥 同上 7 KOMATSU牌200-5型挖土機 郭柏祥 郭柏祥 同上 8 車牌號碼000-0000號自用大貨車 展圖園藝有限公司 施建和 同上 9 KOMATSU牌挖土機 施建和 施建和 同上 10 車牌號碼000-0000號自用小客車(BMW牌740型) 施建和 施建和 同上 11 車牌號碼000-00號曳引車車頭 興鑫環保有限公司 蔡盛宏即蔡錦泓 同上 12 KOMATSU牌挖土機 蔡錦泓 蔡盛宏即蔡錦泓 同上 13 TOYOTA牌推土機 蔡錦泓 蔡盛宏即蔡錦泓 同上